【裁判字號】    89,簡上,254
【裁判日期】    891009
【裁判案由】    就業服務法
【裁判全文】
臺灣板橋地方法院刑事判決                        八十九年度簡上字第二五四號
    上  訴  人
    即  被  告  甲○○
右列上訴人因違反就業服務法案件，不服本院三重簡易庭八十九年度重簡字第七三五
號，中華民國八十九年十月九日第一審判決（聲請簡易判決處刑案號：臺灣板橋地方
法院檢察署八十九年度偵字第七五九三號）提起上訴，本院管轄第二審之合議庭判決
如左：
    主  文
上訴駁回。
甲○○緩刑貳年。
    事實及理由
一、本案經本院審理結果，認第一審判決以上訴人即被告甲○○明知雇主不得聘僱許
    可失效之外國人，竟於民國八十七年五月間起至同年十一月間止，在臺北縣三重
    市○○街二一０巷二八弄二十號五樓之住處，僱用許可失效之菲律賓籍女子CHAV
    -EZ ANALYN為其擔任打掃清潔之工作，平均每月工作二次，每次工作之薪水為新
    臺幣一千一百元，而違反雇主不得聘僱許可失效之外國人之規定，其聘僱人數為
    一人，科處罰金新臺幣五萬元，如易服勞役，以新臺幣九百元即銀元三百元折算
    一日，其認事用法均無違誤，量刑亦屬適當，應予維持，除於理由內增載「CHAV
    -EZ ANALYN原係合法受僱於簡美雲（住桃園市），因於八十三年六月十二日逃逸
    ，而經主管機關依法撤銷其原工作許可等情，業經本院依職權向行政院勞委會函
    查屬實，有該會八十九年十二月二十一日台八十九勞職外字第０二二三二三八號
    函及所附之資料在卷足憑，顯見CHAVEZ ANALYN 係許可失效之外國人，公訴意旨
    認係未經許可之外國人，即有誤會，惟此不影響上訴人受論罪科刑法條之適用，
    自不生變更訴法條之問題，併予明」外，餘均引用第一審判決書所記載之事實
    、理由及證據。
二、上訴人即被告甲○○上訴意旨略以：伊係因年事已高，視力模糊，體弱多病，常
    跑醫院，子女全在國外，家中無人可幫忙清理，一時不小心才觸法，原判決判太
    重了，希望能判輕一點云云。惟查，上訴人所為上開違反雇主不得聘僱許可失效
    之外國人之規定，其聘僱人數為一人之犯行，業據上訴人迭於警訊時、偵查中及
    本院審理時供承不諱，核與證人CHAVEZ ANALYN 於警訊時所證述之情節相符，並
    有CHAVEZ ANALYN 之護照、居留簽證、外僑入出境資料檔查詢各一份附卷可稽。
    又CHAVEZ ANALYN 原係合法受僱於簡美雲（住桃園市），因於八十三年六月十二
    日逃逸，而經主管機關依法撤銷其原工作許可等情，其證據業如前述，被告上訴
    意旨認原審判決量刑過重，係就原審適法範圍裁量之行使而加以爭執，自不足採
    ，本院認其上訴為無理由，自應予以駁回。惟查上訴人前未曾受有期徒刑以上刑
    之宣告，有臺灣高等法院檢察署刑案紀錄簡覆表一份在卷可參，其已高達七十三
    歲，行動力顯不足以應付日常家務，而一時失慮，未依法僱用外勞，偶罹刑典，
    經此偵審程序及刑之宣告等教訓後，當知警惕，應無再犯之虞，本院認所宣告之
    刑，以暫不執行為適當，爰併予宣告緩刑二年，以啟自新。
據上論斷，應依刑事訴訟第四百五十五條之一第一項、第三項、第三百六十八條、第
三百七十三條，刑法第七十四條第一款，判決如主文。
本案經檢察官余若凡到庭執行職務。
中      華      民      國       九十       年     四     月     六     日
                                      臺灣板橋地方法院刑事第一庭
                                          審判長法  官  李行一
                                                法  官  毛崑山
                                                法  官  楊千儀
右正本證明與原本無異。
不得上訴。
                                                書記官  吳河東
中      華      民      國       九十       年     四     月     十     日
附錄本案論罪科刑法條全文
就業服務法第五十三條
一、聘僱或留用未經許可或許可失效之外國人。
二、以本人名義聘僱外國人為他人工作。
三、未經許可聘僱或留用他人所申請聘僱之外國人。
四、指派所聘僱之外國人從事申請許可以外之工作。
就業服務法第五十八條
違反第五十三條第一款、第二款或第三款規定，其聘僱或留用人數為一人者，處六月
以下有期徒刑、拘役或科或併科新台幣九萬元以下罰金；其聘僱或留用人數為二人以
上者，處三年以下有期徒刑﹑拘役或科或併科新台幣三十萬元以下罰金。
法人之代表人、法人或自然人之代理人、受雇人或其他從業人員，因執行業務犯前項
之罪者，除處罰其行為人外，對該法人或自然人亦科以前項之罰金。


司法院資訊處製作；財團法人民間司法改革基金會備份。
